【裁判字號】    95,交抗,253
【裁判日期】    950505
【裁判案由】    違反道路交通管理處罰條例
【裁判全文】
臺灣高等法院交通事件裁定             95年度交抗字第253號
抗  告  人  甲○○
即受處分人
上列抗告人因違反道路交通管理處罰條例案件，不服台灣板橋地
方法院，中華民國94年11月25日所為裁定（94年度交聲字第1985
號），提起抗告，本院裁定如下：
    主  文
抗告駁回。
    理  由
一、按汽車駕駛人在禁止臨時停車處所停車者，處罰鍰600 元以
    上1200元以下罰鍰，道路交通管理處罰條例第56條第1 項第
    1款定有明文。又人行道不得臨時停車及汽車在禁止臨時停
    車處所不得停車，道路交通安全規則第111條第1項第1款及
    同法第112條第1項第1款，亦定有明文。
二、本件原法院以抗告人即受處分人甲○○所有車牌號碼為GIF-
    956號重型機車，於94年9月2日16時54分許（依採證照片及
    舉發通知單原稿上的日期均為94年9月2日，而列印之舉發通
    知單及裁決書均將違規時間誤載為94年9月5日，有松山分局
    函覆之資料在本院卷可稽），停放於臺北市○○○路○段178
    號前人行道之禁止停車處所停車，經拍攝相片逕行舉發，嗣
    由原處分機關以其違反道路交通管理處罰條例第56條第1項
    第1款之規定，裁處罰鍰新臺幣（下同）600元，此有臺北市
    政府北市警交大字第AB0000000號舉發違反道路交通管理事
    件通知單影本、採證照片影本、臺北市政府警察局松山分局
    函、交通部公路總局臺北區監理所板監違字第裁41-AB00000
    00號裁決書影本各1紙等在卷可稽。又觀諸卷附照片所示，
    抗告人停放機車之處旁邊劃設有明顯之停車格，並於抗告人
    停車處所上方明顯可見「禁止停車」之禁止標誌，其下並有
    「除機車停車格位外禁止停車」之標誌，可見該處除了主管
    機關依據職權所劃設之停車格為准許停車之處所外，其餘業
    經劃設為禁止臨時停車路段誠屬明確。抗告人雖於陳述書及
    聲明異議狀否認其有上開違規停車情事，辯稱伊之機車係遭
    人挪到違規之處，且因要出國多日，自不可能違規停車並存
    僥倖心態，且停放一個多月才被開單告發，不符常情，何況
    其回國時，機車是停在停車線內云云，並提出其出入境證明
    ，欲證明不可能違規停車，惟查抗告人之出入境證明，客觀
    上僅能證明抗告人於本件違規事實發生時，抗告人不在國內
    之事實，尚不足以證明其無違規停車之事實。又抗告人僅泛
    指其機車被他人移置於停車格外，伊回國時已停在停車格內
    ，但無法提出任何積極證據以供原審法院調查，自無從為有
    利於抗告人之認定，從而該管警察機關所為掣單舉發之行為
    ，實屬依法行政，抗告人徒以其機車遭人移置於停車線外為
    辯，要無可採。抗告人另稱：員警怎可能於巡邏1個月才發
    現伊的違規事實一節。按員警勤務內容及巡邏密度，係考量
    實際交通情況，本於行政機關職權，依法裁量，抗告人所辯
    與員警舉發當時是否確有本件違規事實無涉，抗告人要不得
    以此免除行政責任。原法院因而駁回抗告人之聲明異議，認
    事用法，核無不當。抗告意旨仍執前詞，認其並無違規情事
    云云指摘原裁定不當，為無理由，應予駁回。
據上論結，應依道路交通案件處理辦法第26條，刑事訴訟法第41
2條，裁定如主文。
中    華    民    國    95    年    5     月    5     日
                  交通法庭審判長法  官  林堭儀
                                法  官  王炳梁
                                法  官  莊謙崇
以上正本證明與原本無異。
不得再抗告。
                                書記官  林旻弘
中    華    民    國    95    年    5     月    9     日


司法院資訊處製作；財團法人民間司法改革基金會備份。
